【裁判字號】    99,審訴,106
【裁判日期】    990625
【裁判案由】    清償債務
【裁判全文】
臺灣新竹地方法院民事判決             99年度審訴字第106號
原      告  光磊科技股份有限公司
法定代理人  丙○○
訴訟代理人  馮博生律師
            林秀怡律師
複  代理人  王鳳儀律師
訴訟代理人  楊東晏律師
被      告  柏泓媒體股份有限公司
兼法定代理  乙○○
人
被      告  甲○○
上列三人共同
訴訟代理人  丁○○    住臺北市○○路○段8號2樓
上列當事人間清償債務事件，本院於民國99年5月31日辯論終結
，判決如下：
    主  文
被告柏泓媒體股份有限公司、甲○○應連帶給付原告新臺幣伍拾
肆萬柒仟玖佰壹拾柒元，及自民國九十九年三月六日起至清償日
止，按年息百分之三計算之利息。
被告柏泓媒體股份有限公司、甲○○應自民國九十九年四月起至
民國一０一年七月止，按月於每月五日時，連帶給付原告如附表
所示之各期金額。
原告其餘之訴駁回。
訴訟費用由被告柏泓媒體股份有限公司、甲○○連帶負擔。
本判決第一項得假執行。
本判決第二項於各期之給付期限屆至時，得假執行。
原告就被告乙○○部分，其假執行之聲請駁回。
    事實及理由
甲、程序方面：
    按訴狀送達後，原告不得將原訴變更或追加他訴，但被告同
    意者，不在此限；被告於訴之變更或追加無異議，而為本案
    之言詞辯論者，視為同意變更或追加，民事訴訟法第255條
    第1項第1款、第2項定有明文。查，本件原告起訴時，原聲
    明請求被告柏泓媒體股份有限公司（以下簡稱柏泓公司）應
    給付原告新臺幣（下同）4,583,333元，及自民國98年11月1
    日起至清償日止，按年息百分之3計算之利息；嗣原告於99
    年3月22日、99年4月13日具狀主張依其與被告柏泓公司簽訂
    之協議書第1條第2項第2款約定、甲○○簽立之連帶保證書
    ，分別追加甲○○、乙○○為被告，並變更聲明為：被告應
    連帶給付原告547,917元，及自99年3月6日起至清償日止，
    按年息百分之3計算之利息；被告應自99年4月起至101年7
    月止，按月於每月5日時，連帶給付原告如附表所示之各期
    金額，而被告就此訴之變更及追加並無異議，且為本案之言
    詞辯論，程序上應予准許。其後，原告復就被告乙○○部分
    ，追加債務不履行損害賠償之法律關係，主張被告乙○○若
    未與原告成立連帶保證契約時，被告乙○○對原告構成債務
    不履行，應賠償原告4,577,777元之損害，被告乙○○則同
    意原告此部分之追加，揆諸上開規定，原告此部分所為之追
    加，程序上亦應准許。
乙、實體方面：
一、原告主張：
（一）原告原為被告柏泓公司之股東，茲因被告柏泓公司於97年
      股東會中決議分割，經原告表示異議後，雙方遂於98年7
      月24日訂定協議書（以下簡稱系爭協議書），約定被告柏
      泓公司應依該協議書第1條之規定，以轉讓被告柏泓公司
      所持有之訴外人鼎益鑫科技股份有限公司股份及另支付1,
      000萬元予原告之方式，收買原告所持有之被告柏泓公司
      股份。又就前述被告柏泓公司應支付1,000萬元予原告之
      約定，系爭協議書第1條第2項第2款明訂其中500萬元，自
      98年8月起，按年息百分之3，將本金及利息分期給付予原
      告；尾款之給付應以每月為一期，清償期間共三年即36期
      ，被告柏泓公司每期應支付金額如系爭協議書附件一「尾
      款分期計算表」中之「每期應付金額」所載，而被告柏泓
      公司亦依該協議書之約定，於協議書簽約日交付自98年8
      月起每月5日到期、以上開附件一中之「每期應付金額」
      為票面金額之本票共計36張予原告。又系爭協議書第1條
      第2項第2款明訂「…前揭本票應以乙方（即被告柏泓公司
      ）、乙方董事長或總經理三者之一為發票人，並且由發票
      人以外之其他兩方擔任連帶保證人。」，因被告柏泓公司
      之總經理即被告甲○○於簽訂系爭協議書時並未在場，故
      其嗣後為確認上開約款之效力，亦簽訂連帶保證書交付予
      原告，是就被告柏泓公司應給付予原告之上開全部款項及
      利息部分，被告乙○○、甲○○應負連帶保證責任。
（二）詎被告柏泓公司僅於支付98年8月之151,389元、98年9月
      之151,042元、98年10月之150,695元等3期款項後，即未
      償付其餘已到期各期款項，經原告多次催討，並於98年11
      月24日以新竹科學園郵局第000665號存證信函催告被告履
      行契約，被告仍拒未支付積欠款項，嗣原告於98年12月15
      日聲請法院核發支付命令，被告始於98年12月18日支付償
      還98年11月期款150,347元，並於99年2月12日支付50,000
      元予原告，惟其餘已到期款項（即98年12月至99年3月止
      ）計547,917元仍未獲清償。另被告柏泓公司自98年12月5
      日起至99年3月止，已有未依約給付分期款，足徵被告柏
      泓公司就未到期部分即附表所示各期金額合計4,029,860
      元有到期不履行之虞，原告顯有預為請求之必要。再者，
      被告乙○○及甲○○依系爭協議書第1條第2項第2款約定
      暨連帶保證書，就被告柏泓公司應給付予原告之上開款項
      及利息部分負連帶責任。為此，原告爰依系爭協議書、連
      帶保證及票據之法律關係，且其中系爭協議書及票據之法
      律關係為選擇合併關係，請求被告連帶給付原告如主文第
      一項、第二項之金額。倘本院認為就系爭協議書「…前揭
      本票應以乙方（即被告柏泓公司）、乙方董事長或總經理
      三者之一為發票人，並且由發票人以外之其他兩方擔任連
      帶保證人。」之約定，對被告乙○○而言，難認其已承諾
      並同意負連帶保證責任，則上開約定亦屬被告乙○○願負
      連帶保證責任之預約，因被告乙○○嗣後違反該預約而不
      願與原告簽訂其願負連帶保證責任之本約，對原告已構成
      債務不履行，並造成原告受有上開金額之損害，是原告另
      追加依債務不履行損害賠償之法律關係而對被告乙○○為
      請求。是本件原告爰並聲明：１、被告應連帶給付原告54
      7,917元，及自99年3月6日起至清償日止，按年息百分之3
      計算之利息；２、被告應自99年4月份起至101年7月份止
      ，按月於每月5日時，連帶給付原告如附表所示之各期金
      額；３、訴訟費用由被告連帶負擔；４、願供擔保，請准
      宣告假執行。
（三）對被告抗辯所為之陳述：
  １、被告乙○○辯稱其僅係以被告柏泓公司之代表人身份簽署
      系爭協議書，且因其亦未於原證三之連帶保證書上簽名，
      可見其並未承諾原告於系爭協議書第1條第2項第2款中所
      提出要求其擔任被告柏泓公司之連帶保證人之要約，且其
      亦已拒絕原告之該項要約，故其自無須負連帶保證責任云
      云，然查：
    系爭協議書第1條第2項第2款約定：「乙方（即被告柏泓
      公司）應於本協議書簽約日交付自98年8月起每月5日到期
      、以附件一列表中之「每期應付金額」為票面金額之本票
      共計36張予甲方（即原告）。前揭本票應以乙方、乙方董
      事長（即被告乙○○）或總經理（即被告甲○○）三者之
      一為發票人，並且由發票人以外之其他兩方擔任連帶保證
      人。」，業就應負連帶保證之人及責任範圍等予以明定，
      內容已臻明確，且並未表示未任發票人之其他兩方應另訂
      連帶保證契約；而被告乙○○為被告柏泓公司之董事長，
      其就本件協議書之簽署均全程參與，並於協議書上用印，
      故其於簽約時已知悉、明瞭上開連帶保證條款之存在及內
      容，倘其個人於當時簽訂系爭協議書時，不同意擔任被告
      柏泓公司之連帶保證人，衡情其當時就上開條款內容應會
      提出異議，並表示不同意該等約定內容，惟從被告乙○○
      個人於簽約當時均未表示何意見之情，亦足認其當時確已
      同意上開條款之約定，是被告乙○○自應依上開約定，就
      被告柏泓公司積欠之債務，負連帶保證責任。
    又因被告甲○○並未於系爭協議書上簽署，且於簽訂系爭
      協議書時並未在場，為免產生爭議，故被告甲○○另行簽
      署連帶保證書，而此連帶保證書僅供確認系爭協議書內所
      定之連帶保證責任，並非就系爭協議書約定以外，再行訂
      定新的保證契約。而原告於簽訂系爭協議書之後，再行要
      求被告乙○○在原證三之連帶保證書上簽名，同亦僅係確
      認被告乙○○已同意擔任連帶保證人之意，是被告乙○○
      雖未於原證三之連帶保證書上簽署，惟依系爭協議書約定
      ，被告乙○○仍應負連帶保證責任。
    再者，系爭協議書第9條其他事項復約定：「本協議書應
      由甲乙雙方有合法權限之代表親自出面簽署。受委託之代
      表人（就乙方而言，即被告乙○○）茲聲明及保證已取得
      之充分授權，得代表各方當事人協商、簽署本協議書以及
      辦理交割，如有不實，任何一方就他方因此造成之損害、
      損失或增加費用支出，應負一切賠償責任。」，是系爭協
      議書既約定被告柏泓公司、乙○○及甲○○等人，其中之
      一應開立36張本票予原告，並由發票人（即被告柏泓公司
      ）以外之二人（即被告乙○○及甲○○）負連帶保證責任
      ，則被告乙○○簽署系爭協議書時，自已獲得系爭協議書
      內約定之債務人柏泓公司、保證債務人乙○○本人及甲○
      ○之充分授權。從而，被告乙○○本人既同意受系爭協議
      書拘束，自應負連帶保證責任，被告乙○○諉稱系爭協議
      書之約款僅對被告柏泓公司產生拘束效力，其無須負連帶
      保證責任云云，乃臨訟推拖之詞，要無可採。
  ２、退萬步言，倘認系爭協議書第1條第2項第2款僅為當事人
      間預約，以預定簽署本約即連帶保證書，則被告乙○○亦
      應就其違反預約之約定，對原告負4,577,777元之損害賠
      償責任，概因依系爭協議書第9條約定，被告乙○○應已
      同意系爭協議書第1條第2項第2款約定，惟竟對應簽訂連
      帶保證書之預約毀信背諾，拒不簽署本約即連帶保證書，
      則按最高法院86年台上字第461號裁判要旨、臺灣高等法
      院98年度上字第651號民事判決及臺灣高等法院高雄分院
      90年度上更(一)字第28號民事判決，被告乙○○對原告構成
      債務不履行，原告亦得依債務不履行之損害賠償之法律關
      係，請求被告乙○○賠償相當於原告債權金額之損害4,57
      7, 777元。
二、被告方面：
（一）被告柏泓公司及甲○○均認諾原告之請求。
（二）被告乙○○則辯稱：
  １、原告主張依系爭協議書第1條第2項第2款約定及被告乙○
      ○全程參與系爭協議書之簽署，則被告乙○○應負連帶保
      證責任云云，然查：
    被告乙○○雖全程參與系爭協議書之簽署及用印，然被告
      乙○○擔任被告柏泓公司之董事長，係代表被告柏泓公司
      簽署系爭協議書，該系爭協議書之條款僅對被告柏泓公司
      產生拘束之效力。又系爭協議書第1條第2項第2款之約定
      ，係原告欲使本票發票人以外之其他二方擔任連帶保證人
      之意思，即成立連帶保證契約之要約，惟被告乙○○雖知
      悉該要約，但並未就此要約承諾；且單純之沈默並不能逕
      行視為默示之承諾，亦不得因被告乙○○當時未為反對，
      即認定被告乙○○業已就此連帶保證條款承諾，且被告乙
      ○○當時係代表被告柏泓公司簽署系爭協議書，自無就系
      爭連帶保證約款表示反對之理。況契約中涉及公司代表人
      自身事項之條款，若因代表人全程參與及蓋公司大小章，
      即認定上開條款對公司代表人發生效力，顯令公司代表人
      負擔締約時無法預測之風險而失之過苛。再者，依原告提
      出之連帶保證書，其中連帶保證人之簽名欄位有二處，被
      告甲○○僅簽立一處，另一欄位顯係預留予被告乙○○本
      人簽署，然被告乙○○並未簽名，足徵被告乙○○係拒絕
      承諾擔任被告柏泓公司對原告所負債務之連帶保證人。且
      查，被告甲○○於系爭協議書磋商簽署時，其係於事前即
      已知悉上開之連帶保證約款之存在，且其知悉後，於當時
      亦未就該等約款表示意見，惟其之所以須負連帶保證責任
      ，乃係因其於嗣後就系爭連帶保證約款之要約，表示承諾
      ，並因而簽立原證三之連帶保證書，故被告甲○○於簽署
      該連帶保證書之前，仍有決定承諾與否之權利，倘因被告
      乙○○為被告柏泓公司之代表人，並於系爭協議書中蓋有
      被告乙○○之私章，即逕行認定被告乙○○就上開連帶保
      證約款已有承諾，而剝奪被告乙○○本人嗣後決定承諾與
      否之權利，顯非事理之平；再者，依舉證責任分配原則，
      原告自應就其主張其已與被告乙○○成立連帶保證契約負
      舉證責任，且系爭協議書係由原告擬訂後提出，被告乙○
      ○擔任被告柏泓公司之負責人，代表該公司簽訂系爭協議
      書，後並由柏泓公司開立本票，負擔系爭協議書所訂之債
      務及本票發票人之責任，然實不能因被告乙○○全程參與
      系爭協議書之簽署，知悉系爭連帶保證條款之存在，即率
      爾認定被告乙○○本人有同意擔任連帶保證人之承諾之意
      思表示。
    從而，被告乙○○既未與原告成立連帶保證契約，則原告
      主張被告乙○○應就被告柏泓公司積欠原告之債務負連帶
      保證責任，於法自屬無據。
  ２、原告又主張倘本院認系爭協議書第1條第2項第2款僅為當
      事人間之預約，以預定簽署本約即連帶保證書，則被告乙
      ○○亦應就其違反該預約之約定，對原告負4,577,777 元
      之損害賠償責任云云，被告乙○○予以否認。概因被告乙
      ○○否認其與原告間成立訂立連帶保證契約本約之預約，
      且縱認成立預約，被告乙○○亦否認因違反該預約，造成
      原告受有4,577,777元之損害，是原告追加主張依債務不
      履行損害賠償之法律關係，對被告乙○○為本件之請求，
      亦無理由。
  ３、並聲明：原告之訴駁回；訴訟費用由原告負擔；如受不利
      之判決，願供擔保，請准宣告免為假執行。
三、得心證之理由：
（一）就被告柏泓公司、甲○○部分：
      按當事人於言詞辯論時為訴訟標的之捨棄或認諾者，應本
      於其捨棄或認諾為該當事人敗訴之判決，民事訴訟法第三
      百八十四條定有明文。經查，本件就原告主張依系爭協議
      書、連帶保證書、票據之法律關係，對被告二人為本件之
      如主文第一、二項之請求，已經被告柏泓公司、甲○○加
      以認諾，此有九十九年四月二十二日之言詞辯論筆錄在卷
      可憑，依前開規定，自應本於被告柏泓公司、甲○○之認
      諾，為該二名被告敗訴之判決。
（二）就被告乙○○部分：
  １、原告主張被告柏泓公司就系爭協議書第1條第2項第2款所
      約定應支付予原告之尾款500萬元，雙方係約定被告柏泓
      公司應自98年8月份起，按年息百分之3，將本金及利息分
      期給付予原告，且該尾款之給付應以每月為一期，清償期
      間共三年即36期，又被告柏泓公司每期應支付金額係如原
      證一之系爭協議書附件一「尾款分期計算表」中之「每期
      應付金額」所載，且約定乙方即被告柏泓公司應於系爭協
      議書簽約日交付自98年8月起每月五日到期、以該協議書
      附件一列表中之「每期應付金額」為票面金額之本票共計
      36 張予原告，前揭本票應以乙方即柏泓公司、乙方董事
      長即被告乙○○或總經理即被告甲○○三者之一為發票人
      ，並且由發票人以外之其他兩方擔任連帶保證人，而被告
      柏泓公司亦依該協議書之約定，於協議書簽約日交付自98
      年8 月起每月5日到期、以上開附件一中之「每期應付金
      額」為票面金額之本票共計36張予原告，惟被告柏泓公司
      嗣後僅支付98年8月份之151,389元、98年9月份之151,042
      元、98年10月份之150,695元、98年11月份之150,347元之
      款項予原告，暨於99年2月12日支付50, 000元予原告，其
      餘已到期之款項，經原告催討後，迄今仍未清償之情，業
      據原告提出系爭協議書、繳款單4份、本票36張、存證信
      函（以上均影本）等件為證，且為被告乙○○所不爭執，
      固堪信原告此部分之主張為真實。
  ２、原告另主張依系爭協議書第1條第2項第2款有關「…前揭
      本票應以乙方（即被告柏泓公司）、乙方董事長或總經理
      三者之一為發票人，並且由發票人以外之其他兩方擔任連
      帶保證人。」之約定，且被告乙○○於簽訂系爭協議書時
      ，就上開條款之內容並未表示異議，可認被告乙○○於簽
      訂系爭協議書當時，已同意擔任被告柏泓公司之連帶保證
      人，其自應對原告負連帶保證責任，惟此為被告乙○○所
      否認，並辯稱如上，經查：
    (1)按民法第153條固規定，當事人互相表示意思一致者，無
      論其為明示或默示，契約即為成立。又按連帶保證契約，
      即形同保證人放棄先訴抗辯權之保證契約，則揆諸民法第
      153條之規定，該連帶保證契約欲有效成立，須當事人雙
      方互相意思表示一致時方可成立，亦即須當事人之一方為
      要約，而他方為承諾時，始可謂連帶保證契約有效成立。
      經查，就系爭協議書之簽署，被告乙○○本人係全程參與
      ，且其本人對系爭協議書第1條第2項第2款約定：「....
      前揭本票應以乙方、乙方董事長（即被告乙○○）或總經
      理（即被告甲○○）三者之一為發票人，並且由發票人以
      外之其他兩方擔任連帶保證人。」之內容，已有所知悉及
      了解，並用印於系爭協議書之情，固為被告乙○○所不爭
      執，惟被告乙○○辯稱簽約當時，因其係擔任被告柏泓公
      司之董事長，故其當時僅係居於被告柏泓公司之代表人身
      分，代表被告柏泓公司而與原告簽訂系爭協議書乙節，已
      有系爭協議書之甲、乙雙方之當事人欄及簽名欄中，係載
      明乙方係被告柏泓公司，並由被告乙○○代表被告柏泓公
      司簽名於上，而均無被告乙○○以其個人本身擔任系爭協
      議書之一方當事人，並因此於簽名欄簽名之情形，即可得
      知，此亦有原證一之系爭協議書之影本一份在卷可憑，堪
      信為實。且就被告乙○○辯稱系爭協議書係由原告擬定後
      ，交由其簽訂乙節，原告亦不爭執，是依系爭協議書之當
      事人欄記載及簽名之內容觀之，被告乙○○本身，就系爭
      連帶保證約款之內容，其既非該等協議內容之當事人之一
      ，是就該等協議書之內容，自難僅因被告乙○○有代表被
      告柏泓公司簽名於上，即認該等連帶保證約款之內容，已
      對被告乙○○發生效力，除非原告能證明被告乙○○於代
      表被告柏泓公司簽立該協議書當時，其個人本身就該等連
      帶保證約款，亦有併向原告表示同意（明示或默示同意）
      受該等約款拘束之情形存在。
    (2)雖原告以：因被告乙○○於簽訂系爭協議書時，已知悉該
      等連帶保證約款之內容，惟其簽立當時就該等條款內容卻
      未提出任何異議，依此，即可推認於簽立該協議書當時，
      被告乙○○個人亦有表示同意該條款之情形，該連帶保證
      契約自屬有效成立乙節，惟被告加以否認。查，按「所謂
      默示之意思表示，係指依表意人之舉動或其他情事，足以
      間接推知其效果意思者而言，若單純之沉默，則除有特別
      情事，依社會觀念可認為一定意思表示者外，不得謂為默
      示之意思表示。」，此有最高法院29年上字第762號判例
      意旨可供參照，查，原告並未能有效主張及舉證出被告柴
      彗齡於簽立系爭協議書當時，其個人就前述之連帶保證約
      款之內容，已有何舉動，足以表徵（現）出其個人係同意
      該連帶保證約款效力之意思，且查，參照原證三之連帶保
      證書及原證四原告所寄發予包括被告乙○○個人之該存證
      信函之內容以觀，可知原告於被告乙○○代表被告柏泓公
      司簽立系爭協議書之後，係有提供原證三之連帶保證書要
      求被告乙○○、甲○○在其上簽名，且於遭被告乙○○拒
      絕後，其乃寄發原證四之存證信函，要求被告乙○○在原
      證三之連帶保證書內簽名，藉以履行系爭協議書之保證人
      義務，此有原證三之連帶保證書、原證四之存證信函影本
      各一份在卷可憑，依此，反而可推知原告於簽訂系爭協議
      書之後，其亦發現依系爭協議書之簽立內容及形式觀之，
      就系爭協議書內之連帶保證約款，是否已對被告乙○○個
      人發生效力，已有所疑義及瑕疵，乃因而進一步要求被告
      乙○○在原證三之連帶保證書內簽名，以「履行系爭協議
      書之保證人義務」，是從被告乙○○代表被告柏泓公司與
      原告簽訂系爭協議書之後，原告對被告乙○○所為之上開
      行為，以及被告乙○○之反應觀之，已難推認被告乙○○
      於代表被告柏泓公司與原告簽訂系爭協議書時，其個人本
      身已有明示或默示同意上開連帶保證約款效力之意思表徵
      存在，反而可推知原告在主觀上，亦認定被告乙○○於簽
      立系爭協議書當時，其個人部分，並未明確向原告表示同
      意該等連帶保證約款效力之意，因而於事後復要求被告乙
      ○○在原證三之連帶保證書內簽名，且在被告拒絕簽名時
      ，並寄發原證四之存證信函予被告乙○○，要求其在該連
      帶保證書上簽名，以「履行系爭協議書之保證人義務」。
      是從原告於簽立系爭協議書後，要求被告乙○○在原證三
      之連帶保證書簽名及寄發原證四內容之存證信函予被告乙
      ○○之情形，並參以系爭協議書乃係原告擬定後，交付予
      代表柏泓公司之被告乙○○簽訂，並非被告方面所擬訂之
      情，反而可佐證被告乙○○所辯：其於代表被告柏泓公司
      與原告簽立系爭協議書時，雖然知悉系爭連帶保證約款之
      存在及內容，惟其當時因認為該等條款對其個人本身尚不
      生效力，因此未表示異議，然此僅係其個人就該等條款之
      存在及內容，表示沉默之意，尚非表示其個人已有默示同
      意接受該等條款效力之拘束乙節，較為可採。準此而言，
      揆諸上開最高法院判例之意旨及精神，可知被告乙○○於
      代表被告柏泓公司與原告簽訂系爭協議書時，其個人部分
      ，就原告於系爭協議書內所記載並要求被告乙○○個人擔
      任柏泓公司之連帶保證人之「要約」部分，既僅係單純之
      沈默，實不能因被告乙○○個人於簽訂系爭協議書當時，
      就系爭連帶保證約款未表示反對之意，即可據而認定被告
      乙○○本人於當時就該等約款已為默示意思表示之「承諾
      」，並同意負擔連帶保證責任。
    (3)雖原告另主張：其於簽訂系爭協議書後，之所以要求被告
      乙○○再於原證三之連帶保證書內簽名，並非其新提出一
      要求被告乙○○擔任連帶保證人之要約，以讓被告乙○○
      表示承諾之意，而僅係用以再次確認被告乙○○先前已同
      意擔任連帶保證人之行為乙節，惟此為被告乙○○所否認
      。經查，依原證三之連帶保證書及原證四原告所寄予被告
      乙○○之存證信函之內容觀之，均無從看出僅係用以表示
      確認被告乙○○、甲○○先前已同意擔任連帶保證人之用
      意而已，反而於該連帶保證書內，已就連帶保證人所應負
      之責任內容等情已有所約定，是原告上開之主張，已難以
      採信。
    (4)依上所述，原告主張被告乙○○於代表柏泓公司與原告簽
      訂系爭協議書時，其個人業已同意該協議書內之系爭連帶
      保證約款，兩造間已成立連帶保證契約乙節，無法成立。
  ３、至原告另主張：依系爭協議書第九條之約定，至少可認原
      告與被告乙○○個人之間，已成立訂定連帶保證契約之預
      約，因被告乙○○嗣後違約不與原告訂立連帶保證契約之
      本約，並致原告受有損害，其得依債務不履行損害賠償之
      法律關係向被告乙○○為請求乙節，惟為被告乙○○所否
      認。經查，依前所述，可認就系爭協議書內之前述連帶保
      證約款部分，對被告乙○○個人而言，充其量僅得認為係
      原告對其提出之要約，惟因被告乙○○並未予以表示承諾
      ，且嗣後於原告提出原證三之連帶保證書，要求被告乙○
      ○簽名時，被告乙○○亦拒絕簽名而表示拒絕承諾之意，
      準此而言，已無從認定原告與被告乙○○之間，就系爭連
      帶保證約款部分，已達成意思表示之合致，且因並無被告
      乙○○之承諾之意思表示，故亦難認兩造之間就此已成立
      欲訂立連帶保證契約本約之「預約」。至於系爭協議書第
      九條之內容，僅係再次重申甲、乙雙方即原告及被告柏泓
      公司當日代表簽約之代表人，係有權代表兩家公司簽訂系
      爭協議書者，亦即僅係就兩家公司代表簽署者之合法代表
      權之問題加以規範，核與被告乙○○本人部分，是否有同
      意授權他人與原告之間成立訂定連帶保證契約本約之預約
      無涉，是原告據此主張其與被告乙○○之間，已成立訂定
      連帶保證契約本約之預約乙節，已屬無據，則原告進而主
      張因被告乙○○違約拒不與其訂立連帶保證契約之本約，
      對其構成債務不履行，應負損害賠償責任乙節，亦難以成
      立。
  ４、從而，原告主張依系爭協議書、給付票款、連帶保證暨債
      務不履行損害賠償之法律關係，請求被告乙○○對其負給
      付責任，並無理由。
（三）綜上所述，原告主張依系爭協議書、連帶保證及票據之法
      律關係，請求被告柏泓公司、甲○○二人連帶給付其547,
      917元，及自99年3月6日起至清償日止，按年息百分之3計
      算之利息；暨自99年4月起至101年7月止，按月於每月5日
      時，連帶給付原告如附表所示之各期金額，為有理由，應
      予准許，至原告併主張依前述之法律關係暨債務不履行損
      害賠償之法律關係，請求被告乙○○就上開金額應連帶給
      付乙節，則於法尚屬無據，此部分應予以駁回。
（四）本案事證已臻明確，兩造其餘主張、陳述及所提之證據暨
      攻擊防禦方法，經本院審酌後，認與本案判斷結果無影響
      ，爰不予一一論述，併此敘明。
四、就本判決主文第一項、第二項部分，因就被告柏泓公司及甲
    ○○部分，係本於其二人之認諾所為之判決，依民事訴訟法
    第三百八十九條第一項第一款之規定，應依職權宣告假執行
    ；至原告對被告乙○○之假執行聲請部分，因原告就被告乙
    ○○之訴並無理由，已經駁回，故其此部分假執行之聲請已
    失所附麗，應予以駁回之。
五、據上論結，本件原告之訴為一部有理由、一部無理由，依民
    事訴訟法第384條、第389條第1項第1款、第79條、第85條第
    2項，判決如主文。
中    華    民    國    99    年    6     月    25    日
                  民事第二庭    法      官  鄭政宗
以上正本係照原本作成。
如對本判決上訴，須於判決送達後20日內向本院提出上訴狀。
中    華    民    國    99    年    6     月    25    日
                                書記官  鄧雪怡

司法院資訊處製作；財團法人民間司法改革基金會備份。
